---
title: "Bio-Statistics"
subtitle: "Class fourth"
author: "Xuchunhui（徐春晖）"
date: "`r Sys.Date()`"
output:
  xaringan::moon_reader:
    lib_dir: libs
    nature:
      highlightStyle: github
      highlightLines: true
      countIncrementalSlides: false
---

```{r setup, include=FALSE}
options(htmltools.dir.version = FALSE)
```

class: center, middle, inverse

# Agenda 1: Disscusion

---
class:  middle


```{r echo=TRUE}

G1 <- c("徐文聪", "杜辉", "郭思坤", "陈心怡", "杜婧雯", "董宸", "姚瑶")
G2 <- c("胡粲", "吴晴歌", "陈玉宁", "肖辅", "徐盛", "吴玄慧", "杨颖超")
G3 <- c("关晓彤", "陶蕴华", "李颖", "王勇", "谢波", "魏华", "乌尼尔")
G4 <- c("肖静", "王引梅", "汪菲菲", "宗鑫", "左紫薇", "万启慧","吴琦")
G5 <- c("张景志", "姜瀛博", "谢永乐", "张朝霞", "汪丽华", "王丹洋", "黄鑫")
G6 <- c("李春", "肖伊人", "黄梦涵", "苏碧俏", "田世龙", "夏显霖")
G7 <- c("王俊杰", "肖礼万", "樊鲁玉", "王一洋", "武越" ,"韦彤")
```

---

class:  center, middle

# Homework Assign

```{r echo=FALSE}

(assign <- data.frame(homework = c("1", "2", "3", "4.1","4.2"), group = sample(1:7)[1:5]))

```

---

class: center, middle, inverse

# Agenda 2: Report

---
class: center, middle

homowork-1

```{r echo=FALSE}
sample(get(paste0("G", assign$group[1])),1)
```

---
class: middle

homowork-1: R-code

```{r echo=TRUE, message=FALSE, warning=FALSE, paged.print=FALSE}
# 1
## 1.1
a<-c(126,125,138,128,123,138,142,116,110,108,113,140)
b<-c(160,175,177,170,175,153,168,159,160,162)
## H0: 对照组和实验组两组样本方差相同
## H1: 对照组和实验组两组样本方差不相同
var.test(a,b)
# P-value  > 0.05, 所以对照组和实验组方差相同。
```

---
class: middle

homowork-1: R-code
```{r echo=TRUE, message=FALSE, warning=FALSE, paged.print=FALSE}
# 1
## 1.2 
## H0: 对照组和实验组两组抗凝血酶活力没差异
## H1: 对照组和实验组两组抗凝血酶活力有差异
t.test(a,b,var.equal = TRUE)

# P-value<0.05,对照组和新药组病人的抗凝血酶活力有差异
```

---
class: center, middle

homowork-2

```{r echo=FALSE}
sample(get(paste0("G", assign$group[2])),1)
```

---
class: middle

homowork-2: R-code
```{r echo=TRUE, message=FALSE, warning=FALSE, paged.print=FALSE}
# 2
## 2.1
X <- c(4.5,6.5,6,9.2,10,12,8.3)
Y <- c(4,7.2,8,14,8.8,10,11.5)
## H0: 两种测量方法的精度无差异
## H1: 两种测量方法的精度有差异
wilcox.test(X,Y,paired = TRUE,exact = FALSE)

# 因为p>0.05,所以两种测量方法不存在差异
```

---
class: center, middle

homowork-3

```{r echo=FALSE}
sample(get(paste0("G", assign$group[3])),1)
```

---
class: middle

homowork-3: R-code
```{r echo=TRUE, fig.height=5, fig.width=5, message=FALSE, warning=FALSE, paged.print=FALSE}
# 3
## H0: 赔的中位数与前一年无差异
## H1: 赔的中位数与前一年有差异
insure <- c(4152,4579,5053,5112,5745,6250,7081,
            9048,12095,14430,17220,20610,22836,48950,67200)
wilcox.test(insure,mu = 7520,conf.int = 0.05)

# 为p值=0.1354 >0.05, 故拒绝原假设, 认为2018年索赔的中位数与前一年没有变化

```


---
class: center, middle

homowork-4.1

```{r echo=FALSE}
sample(get(paste0("G", assign$group[5])),1)
```

---
class: middle

homowork-4.1: R-code

```{r echo=TRUE, message=FALSE, warning=FALSE, paged.print=FALSE}
# 4
## 4.1
Data<-read.table("Data.txt")
Data<-read.table("Data.txt",header = TRUE)
p.value<-apply(Data,1,
               function(x)t.test(x[1:10],x[11:20],paired = TRUE)$p.value)
DEG.pair<-rownames(Data)[p.value<0.05]
sum(p.value<0.05)
names(p.value) = rownames(Data)
names(sort(p.value)[1:10])

```

---
class: middle

homowork-4.2: R-code

```{r echo=TRUE, message=FALSE, warning=FALSE, paged.print=FALSE}
# 4
## 4.2
p.bon<-p.adjust(p.value,'bonferroni')
p.fdr<-p.adjust(p.value,'fdr')
rownames(Data)[p.bon<0.05]
rownames(Data)[p.fdr<0.05]

```

---
class: middle

Addditional Source

```{r echo=TRUE, message=FALSE, warning=FALSE, paged.print=FALSE}
# 链接：https://pan.baidu.com/s/1sTc73uk5_ToWivILFtSTlg 
# 提取码：kriu 

```

---
class: inverse, center, middle

# Thanks for supporting
