---
title: "Bio-Statistics"
subtitle: "Class fifth"
author: "Xuchunhui（徐春晖）"
date: "`r Sys.time()`"
output:
  xaringan::moon_reader:
    lib_dir: libs
    nature:
      highlightStyle: github
      highlightLines: true
      countIncrementalSlides: false
---

```{r setup, include=FALSE}
options(htmltools.dir.version = FALSE)
```

class: center, middle, inverse

# Agenda 1: Disscusion

---
class:  middle


```{r echo=TRUE}

G1 <- c("徐文聪", "杜辉", "郭思坤", "陈心怡", "杜婧雯", "董宸", "姚瑶")
G2 <- c("胡粲", "吴晴歌", "陈玉宁", "肖辅", "徐盛", "吴玄慧", "杨颖超")
G3 <- c("关晓彤", "陶蕴华", "李颖", "王勇", "谢波", "魏华", "乌尼尔")
G4 <- c("肖静", "王引梅", "汪菲菲", "宗鑫", "左紫薇", "万启慧","吴琦")
G5 <- c("张景志", "姜瀛博", "谢永乐", "张朝霞", "汪丽华", "王丹洋", "黄鑫")
G6 <- c("李春", "肖伊人", "黄梦涵", "苏碧俏", "田世龙", "夏显霖")
G7 <- c("王俊杰", "肖礼万", "樊鲁玉", "王一洋", "武越" ,"韦彤")
```

---

class:  center, middle

# Homework Assign

```{r echo=FALSE}

(assign <- data.frame(homework = c("1", "2.1 & 2.2 & 2.3", "2.4 & 2.5", "3", "4.1", "4.2","4.3"), group = sample(1:7)))

```

---

class: center, middle, inverse

# Agenda 2: Report

---
class: center, middle

homowork-1

```{r echo=FALSE}
sample(get(paste0("G", assign$group[1])),1)
```

---
class: middle

homowork-1: R-code

```{r echo=TRUE, message=FALSE, warning=FALSE, paged.print=FALSE}
# 1
## setwd("D:/Dropbox/Undergone/Statsitics/5th/")
## H0: 种子1的产量满足正态分布
## H1: 种子1的产量不满足正态分布
data <- read.table(file = "第五次作业5.1-yield.txt", 
                   header = T, sep = "\t", quote = "")
data$seed <- as.factor(data$seed)
for(i in 1:length(unique(data$seed))){ 
  print(paste0("seed ", i, "'s p-value is"))
  print(shapiro.test(data[data$seed == i,][,1])$p.value)
}

## 因为p值大于0.05，因此接受原假设，即认为种子123的产量满足正态分布
```

---
class: middle

homowork-1: R-code
```{r echo=TRUE, message=FALSE, warning=FALSE, paged.print=FALSE}
## H0：种子的品种不影响粮食产量
## H1：至少一个种子的品种影响粮食产量
aov <- aov(data = data, yield~seed)
summary(aov)
## 检验结果显示p值小于0.05, 因此拒绝原假设，即粮食产量受种子品种的影响


```


---
class: middle

homowork-1: R-code
```{r echo=TRUE, fig.height=3.5, fig.width=6, message=FALSE, warning=FALSE, paged.print=FALSE}
par(las=2)
(tuk <- TukeyHSD(aov, "seed", conf.level = 0.95))
plot(tuk) ## 种子2和其他种子相比产量有差异

```

---
class: center, middle

homowork-2.1 & 2.2 & 2.3

```{r echo=FALSE}
sample(get(paste0("G", assign$group[2])),1)
```

---
class: middle

homowork-2.1 & 2.2 & 2.3: R-code
```{r echo=TRUE, fig.height=4, fig.width=6, message=FALSE, warning=FALSE, paged.print=FALSE}
data <- read.table("第五次作业5.2-data.txt", header = T, quote = "", sep = "\t") 
summary(data)
boxplot(data)
```


---
class: middle

homowork-2.1 & 2.2 & 2.3: R-code
```{r echo=TRUE, fig.height=4, fig.width=6, message=FALSE, warning=FALSE, paged.print=FALSE}
library(ggplot2)
data_me <- reshape2::melt(data = data)
data_me$variable <- as.factor(data_me$variable)
ggplot(data_me, mapping = aes(x = variable, 
                              y = value, fill = variable)) +
  geom_boxplot(show.legend = F, notch = F) +
  theme_bw()

## 2.3: 不合理，会增大犯一类错误的机会
```

---
class: center, middle

homowork-2.4 & 2.5

```{r echo=FALSE}
sample(get(paste0("G", assign$group[3])),1)
```

---
class: middle

homowork-2.4 & 2.5: R-code
```{r echo=TRUE, fig.height=4, fig.width=6, message=FALSE, warning=FALSE, paged.print=FALSE}
## H0:... H1:...
for(i in 1:ncol(data)) {
  print(paste0("Group-", colnames(data)[i], "'s p-value is"))
  print(shapiro.test(data[,i])$p.value)
}

bartlett.test(x = data_me$value, g = data_me$variable)
```

---
class: middle

homowork-2.4 & 2.5: R-code

```{r echo=TRUE, fig.height=4, fig.width=6, message=FALSE, warning=FALSE, paged.print=FALSE}
## H0:... H1:...
aov <- aov(value~variable,data = data_me)
summary(aov)
(tuk <- TukeyHSD(aov, "variable", conf.level = 0.95))
```

---
class: middle

homowork-2.4 & 2.5: R-code

```{r echo=TRUE, fig.height=4, fig.width=6, message=FALSE, warning=FALSE, paged.print=FALSE}
## H0:... H1:...
pairwise.t.test(data_me$value, data_me$variable, 
                p.adjust.method = "bonferroni", pool.sd = T)
```


---
class: center, middle

homowork-3

```{r echo=FALSE}
sample(get(paste0("G", assign$group[4])),1)
```

---
class: middle

homowork-3: R-code

```{r echo=TRUE, fig.height=5, fig.width=5, message=FALSE, warning=FALSE, paged.print=FALSE}
## H0:... H1:...
data <- data.frame(value = c(40, 10, 35, 25, 20, 15, 35, 15, -5, 30, 25, 70, 65, 45, 50, 50, 20, 45, 55, 20, 15, 80, -10, 105, 75, 10, 60, 45, 60, 30,60, 30, 100, 85, 20, 55, 45, 30, 77, 105),
                   variable = as.factor(c(rep("med1", 15), rep("med2", 15), rep("med3", 10))))

for(i in 1:length(unique(data$variable))) {
  print(paste0("Group-", levels(data$variable)[i], "'s p-value is"))
  print(shapiro.test(data[data$variable == levels(data$variable)[i],1])$p.value)}
bartlett.test(x = data$value, g = data$variable)

```


---
class: middle

homowork-3: R-code

```{r echo=TRUE, fig.height=5, fig.width=5, message=FALSE, warning=FALSE, paged.print=FALSE}
## H0:... H1:...
aov <- aov(value~variable,data = data)
summary(aov)

(tuk <- TukeyHSD(aov, "variable", conf.level = 0.95))

```


---
class: center, middle

homowork-4.1

```{r echo=FALSE}
sample(get(paste0("G", assign$group[5])),1)
```

---
class: middle

homowork-4.1: R-code

```{r echo=TRUE, message=FALSE, warning=FALSE, paged.print=FALSE}
data <- data.frame(weight = c(282.1, 264.2, 274.2, 276.4, 283.7, 288, 274.3, 278.4, 293.5, 271.5,
                              296.7, 318, 295.3, 292.8, 304.5, 305.9, 312.3, 311.4, 307.6, 292.7,
                              300.1, 307.5, 294.2, 312, 300.2, 292.6, 302, 306.9, 313.1, 312.4,
                              284.5, 263.7, 292.3, 270.33, 281.3, 286.9, 271.2, 275.6, 289.4, 289.8,
                              296.6, 323.9, 296.5, 298.1, 310, 312.5, 317.6, 305.5, 305.8, 295.4,
                              304, 312.4, 297.8, 318.4, 302.4, 295.3, 305.5, 309.9, 319.2, 320.2),
                   temp = as.factor(c(rep("A1", 10), rep("A2", 10), rep("A3", 10), rep("A1", 10), rep("A2", 10), rep("A3", 10))),
                   Group = as.factor(c(rep("B1", 30), rep("B2", 30))))

```

---
class: middle

homowork-4.1: R-code

```{r echo=TRUE, message=FALSE, warning=FALSE, paged.print=FALSE}
## H0:... H1:...
for(i in 1:length(unique(data$temp))) {
  print(paste0("Group-", levels(data$temp)[i], "'s p-value is"))
  print(shapiro.test(data[data$temp == levels(data$temp)[i],1])$p.value)}

for(i in 1:length(unique(data$Group))) {
  print(paste0("Group-", levels(data$Group)[i], "'s p-value is"))
  print(shapiro.test(data[data$Group == levels(data$Group)[i],1])$p.value)}
```


---
class: middle

homowork-4.1: R-code

```{r echo=TRUE, message=FALSE, warning=FALSE, paged.print=FALSE}
## H0:... H1:...
bartlett.test(x = data$weight, g = data$temp)
bartlett.test(x = data$weight, g = data$Group)
```

---
class: center, middle

homowork-4.2

```{r echo=FALSE}
sample(get(paste0("G", assign$group[6])),1)
```
---
class: middle

homowork-4.2: R-code

```{r echo=TRUE, message=FALSE, warning=FALSE, paged.print=FALSE}
## H0:... H1:...
aov <- aov(formula = weight ~ temp * Group, data = data)
summary(aov)
```

---
class: center, middle

homowork-4.3

```{r echo=FALSE}
sample(get(paste0("G", assign$group[7])),1)
```
---
class: middle

homowork-4.3: R-code

```{r echo=TRUE, message=FALSE, warning=FALSE, paged.print=FALSE}
tuk <- TukeyHSD(aov)
tuk$`temp:Group`

```

---
class: middle

homowork-4.3: R-code

```{r echo=TRUE, fig.height=4, fig.width=6, message=FALSE, warning=FALSE, paged.print=FALSE}
tuk_A2B1 <- as.data.frame(tuk$`temp:Group`)[grep("A2:B1", 
                                                 rownames(as.data.frame(tuk$`temp:Group`))),]
rownames(tuk_A2B1[tuk_A2B1$`p adj` < 0.05, ])
## A1B1，A1B2组和A2B1组有显著差异
```


---
class: middle

Addditional Source

```{r echo=TRUE, message=FALSE, warning=FALSE, paged.print=FALSE}
# 链接：https://pan.baidu.com/s/1x7wioCS5i4b4rWYJHfBaDw 
# 提取码：hf7f 
```

---
class: inverse, center, middle

# Thanks for supporting
